臺灣高雄地方法院高雄簡易庭裁定
111年度雄秩字第75號
移送機關    高雄市政府警察局三民第二分局
被移送人    黃英鎮


上列被移送人因違反社會秩序維護法，經移送機關以民國111 年
3 月23日高市警三二分偵字第11170834000 號移送書移送審理，
本院裁定如下：
     主      文
黃英鎮無正當理由攜帶具有殺傷力之器械，處罰鍰新臺幣參仟元
。
扣案之菜刀壹把沒入。
    事實及理由
一、移送意旨略以：被移送人黃英鎮於民國111 年2 月8 日13時
    5 分許，在高雄市○○區○○路000 號房屋前，因案外人韓學展
    與其有細故糾紛而前往理論，被移送人竟持菜刀於自家門口
    揮舞，嗣經警據報到場處理而悉上情，認其違反社會秩序維
    護法第63條第1 項第1 款之規定，爰移請裁處等語。
二、按無正當理由攜帶具有殺傷力之器械、化學製劑或其他危險
    物品者，處3 日以下拘留或新臺幣（下同）30,000元以下罰
    鍰，社會秩序維護法第63條第1 項第1 款定有明文。又本款
    構成要件須行為人客觀上有攜帶具有殺傷力之器械、化學製
    劑或其他危險物品之行為，且該攜帶係無正當理由，因而有
    危害於社會安全之情形，始足當之，亦即，就行為人客觀上
    攜帶具有殺傷力器械之行為，依其攜帶行為之目的，考量行
    為人攜帶當時時間、地點、身分、舉止等因素，據以認定其
    是否已構成本條款之行為。
三、經查，被移送人於上開時、地經警查獲持有菜刀1 把，業據
    被移送人於警詢時坦承不諱，並有高雄市政府警察局三民第
    二分局扣押筆錄、扣押物品目錄表及扣案物照片等證在卷可
    佐。本院審酌扣案刀械為金屬製品，質地堅硬，刀鋒呈尖銳
    狀，如持之朝人揮砍、戳刺，足以傷人性命，依一般社會觀
    念，均已足以對人之生命、身體、安全構成威脅，自屬社會
    秩序維護法第63條第1 項第1 款所定具有殺傷力之器械。被
    移送人固辯稱是為了要自我防衛而持刀云云，然其亦自承曾
    經不小心、被誤會向案外人韓學展之配偶丟擲石頭致雙方間
    有芥蒂在先，案外人韓學展連同其家人前往找尋被移送人尚
    屬人之常情，被移送人復未陳明有何特殊情狀必須持刀防衛
    ，況如遇糾紛，應思以和平理性方式解決爭端，而非為壯大
    聲勢或威嚇對方，逕以手持具有殺傷力之器械顯露於外，堪
    認被移送人攜帶上開具殺傷力之器械並無正當理由，且恐因
    受一時情緒影響濫用或誤用扣案刀械，已足對於社會大眾之
    生命安全及社會安寧產生危害之虞，核其所為，係犯社會秩
    序維護法第63條第1 項第1 款之無正當理由攜帶具有殺傷力
    器械之違序行為。爰審酌被移送人違反本法之手段、違反義
    務之程度以及所生之危險，量處如主文所示之處罰。
四、扣案之菜刀1 把為被移送人所有，且係供違反本法行為所用
    之物，爰依社會秩序維護法第22條第3 項前段之規定，併予
    宣告沒入。
五、依社會秩序維護法第46條第1 項、第63條第1 項第1 款、第
    22條第3 項前段，裁定如主文。
中　　華　　民　　國　　111 　年　　4 　　月　　8 　　日
    　　　　　　  高雄簡易庭  法      官  謝宗翰
以上正本係照原本作成。
如不服本裁定，得於裁定書送達之翌日起5 日內，以書狀敘述理
由，向本庭提出抗告。
中　　華　　民　　國　　111 　年　　4 　　月　　13　　日
                              書  記  官  蔡靜雯